【裁判字號】    90,交訴,76
【裁判日期】    900628
【裁判案由】    過失致死
【裁判全文】
臺灣臺南地方法院刑事判決                           九十年度交訴字第七六號
    公  訴  人  臺灣台南地方法院檢察署檢察官
    被      告  甲○○
    選任辯護人  賴鴻鳴
                黃俊達
                莊信泰
右列被告甲○○因過失致死案件，經檢察官提起公訴（九十年度偵字第一六五七號）
，本院判決如左：
    主  文
甲○○從事業務之人，因業務上之過失致人於死，處有期徒刑拾月，緩刑肆年。緩刑
期內付保護管束。
    事  實
一、甲○○為職業司機，以駕駛小貨車為業務，於民國八十九年十二月七日十七時三
    十分許，駕駛美超企業有限公司所有車號ＹＺ─三０四七號自用小貨車載運建材
    等，沿台台十九甲公路由台南縣善化鎮往新市鄉（東向西）行駛，至該路段善市
    高幹一二五號前時，車輛發生故障，原應注意汽車在快車道不得臨時停車，且汽
    車發生故障不能行駛，應及設法移置於無礙交通之處，並在夜間無燈光設備或照
    明不清之道路，應顯示停車燈光或反光標誌，並緊靠道路右側，且顯有妨害他車
    通行之處所，不得停車之規定，而依當時情形亦無不能注意之情事，竟疏於注意
    及此，將其駕駛之上開自用小貨車停於快車道上，疏未設置閃光標誌及顯示停車
    燈光。同日十九時二十分許適羅郁閔駕駛ＭＶＲ─一二五號重機車，沿上開路同
    向自西向東行駛，途經該處，亦因疏未注意車前狀況，見此狀況煞車不及，而撞
    及該自小貨車後方，羅玉閔因而人車倒地顱內出血並腹內出血，經送醫急救不治
    死亡。
二、案經台南地方法院檢察官據報相驗自動檢舉偵查起訴。
    理  由
一、訊據被告甲○○，就於右開時、地駕駛小貨車載貨停車肇事之犯罪事實雖直承不
    諱，但否認有何過失，辯稱當時有設立一圓錐警告標誌云云，經查，前開事實，
    業據被害人之父乙○○指訴甚詳，核與証人張勝錤在警訊、偵訊中證述之情節相
    符，並有道路交通事故調查報告表一份、及現場照片二十四張附卷可稽。又被害
    人羅郁閔係因本件車禍受傷死亡，亦經檢察官督同法醫師相驗屬實，製有相驗筆
    錄、相驗屍體證明書、驗斷書在卷可憑。按汽車臨時停車於快車道不得臨時停車
    、汽車發生故障不能行駛，應及設法移置於無礙交通之處，未移置或移置後應設
    車輛故障標誌，視線不良照明不清之處應顯示停車燈光或反光標誌，顯有妨害他
    車通行之處所，不得停車；停車時，應依車輛順行方向，緊靠道路右側。道路交
    通安全規則第一百一十一條第一款、第一百十二條第一項第九、十、十二、十三
    款分別定有明文。被告駕車停車時自應注意上述道路交通安全規定。竟疏未注意
    此規定，而於快車道停車，使被害人因而車禍死亡，其有過失甚為顯然，且本件
    事故經本院囑託台灣省台南區事故鑑定委員會鑑定結果，亦認被告甲○○駕駛小
    貨車於施工肇事地點道路，違規快車道停車，夜間停車，警示措施欠完善，同為
    肇事原因。雖本件嗣再囑託台灣省車輛行車事故覆議鑑定委員會鑑定，該會函覆
    謂；因有所疑點，未便據以覆議云云，唯本件事證本院認已明確如上述理由，被
    告之過失行為與被害人之死亡間又有相當因果關係。事證明確，被告犯行堪以認
    定
二、被告甲○○以駕駛小貨車為業，其因業務上過失致被害人死亡，核其所為係犯刑
    法第二百七十六條第二項之業務過失致死罪。爰審酌被告過失程度之輕重，肇事
    後未能與被害人家屬達成民事和解、被害人騎乘重機車未注意車前狀況為肇事原
    因等一切情狀，處如主文所示之刑，以資懲儆。末查被告前未曾受有期徒刑以上
    刑之宣告，有臺灣高等法院被告全國前案紀錄表在卷足憑，因一時失慮，偶罹刑
    典，經此刑之宣告後，應知警惕而無再犯之虞，本院因認暫不執行其刑為當，予
    以宣告緩刑四年，緩刑期內並付保護管束，用啟自新，並觀後效。
據上論斷，應依刑事訴訟法第二百九十九條第一項前段、刑法第二百七十六條第二項
、第七十四條第一款、第九十三條第一項、罰金罰鍰提高標準條例第一條前段判決如
主文。
本案經檢察官林逸梅到庭執行職務。
中    華    民    國      九十      年      六      月      二十八      日
                              臺灣臺南地方法院交通法庭
                                      法  官  何  清  池
右正本證明與原本無異。
如不服本判決，應於判決送達後十日內向本院提出上訴狀( 應附繕本 )。
                                      書記官  林  木  村
中    華    民    國      九十      年      六      月      二十八      日
附錄本案論罪科刑法條全文：
中華民國刑法第二百七十六條第二項
 (過失致死罪)
從事業務之人，因業務上之過失犯前項之罪者，處五年以下有期徒刑或拘役，得併科
三千元以下罰金。


司法院資訊處製作；財團法人民間司法改革基金會備份。
